【裁判字號】    96,上訴,1191
【裁判日期】    970123
【裁判案由】    違反著作權法
【裁判全文】
臺灣高等法院臺南分院刑事判決        96年度上訴字第1191號
上  訴  人  臺灣臺南地方法院檢察署檢察官
上  訴  人
即  被  告  甲○○
選任辯護人  楊惠雯律師
            蔡瑜真律師
上列上訴人因違反著作權法案件，不服臺灣臺南地方法院九十六
年度訴字第一七一號中華民國九十六年九月十七日第一審判決（
起訴案號：臺灣臺南地方法院檢察署九十五年度偵字第三三七七
號），提起上訴，被告就被訴事實為有罪陳述，本院裁定依簡式
審判程序審理，判決如下：
    主  文
上訴駁回。
甲○○緩刑貳年。
    事  實
一、甲○○係順正電料社（設台南縣柳營鄉○○村○○街八三號
    ）之負責人，明知附表所示之三六二首歌曲，係天立科技有
    限公司（以下簡稱天立公司）享有詞曲專屬授權之音樂著作
    ，未經著作財產權人之授權或同意，不得擅自重製，竟基於
    銷售之意圖，於民國九十四年十二月十二日晚上十二時許，
    將存有上開歌曲之CF記憶卡、3.5吋硬碟（200G及160 G），
    接續以硬碟對拷機及CF記憶卡對拷機對拷之方式重製後，欲
    將重製之CF記憶卡及硬碟隨同金嗓點歌機一起出售，以此方
    式侵害天立公司之著作財產權。嗣於九十四年十二月十三日
    十二時許，經警持搜索票，前往上開順正電料社搜索，當場
    扣得甲○○所有之一對三硬碟對拷機一台、一對三光碟對拷
    機一台、CF記憶卡對拷機二台、3.5吋磁片對CF記憶卡轉錄
    機一台、CF記憶卡（256MB）八片、3.5吋硬碟（160G）一顆
    、3.5吋硬碟（200G）四顆、3.5吋光碟（MIDI檔）四顆、3.
    5吋硬碟USB外接盒一盒、灌歌光碟片三十六片、歌本二十四
    本、歌曲目錄光碟四片、HP個人電腦主機一台、IBM個人電
    腦主機一台、ACER筆記型電腦一台等物。
二、案經天立公司訴由內政部警政署保安警察第三總隊第二大隊
    報請臺灣臺南地方法院檢察署檢察官偵查起訴。
    理  由
一、上開事實迭經被告於原審及本院審理時自白不諱，核與告訴
    代理人江大寧於偵查中指訴情節相符，且有卷附著作財產權
    讓渡書八份，內政部著作權執照十五份，著作財產權讓與合
    約書十五份，及扣案之一對三硬碟對拷機一台、一對三光碟
    對拷機一台、CF記憶卡對拷機二台、3.5吋磁片對CF記憶卡
    轉錄機一台、CF記憶卡（256MB）八片、3.5吋硬碟（160G
    ）一顆、3.5吋硬碟（200G）四顆、3.5吋光碟（MIDI檔）四
    顆、3. 5吋硬碟USB外接盒一盒、灌歌光碟片三十六片、歌
    本二十四本、歌曲目錄光碟四片、HP個人電腦主機一台、
    IBM個人電腦主機一台、ACER筆記型電腦一台等物可資佐證
    ，事證明確，被告犯行堪以認定，應予依法論科。
二、按行為後法律有變更者，適用行為時之法律。但行為後之法
    律有利於行為人者，適用最有利於行為人之法律，刑法第二
    條第一項定有明文。查被告二人行為後，刑法已於九十四年
    二月二日修正公佈，並於九十五年七月一日生效施行。查被
    告行為時之刑法第四十一條第一項前段規定：「犯最重本刑
    為五年以下有期徒刑以下之刑之罪，而受六個月以下有期徒
    刑或拘役之宣告，因身體、教育、職業、家庭之關係或其他
    正當事由，執行顯有困難者，得以一元以上三元以下折算一
    日，易科罰金。」。又被告行為時之易科罰金折算標準，修
    正前罰金罰鍰提高標準條例第二條前段（現已刪除）規定，
    就其原定數額提高為一百倍折算一日，則本件被告行為時之
    易科罰金折算標準，應以銀元三百元折算一日，經折算為新
    臺幣後，應以新臺幣九百元折算為一日。惟九十五年七月一
    日修正生效施行之刑法第四十一條第一項前段、第二項則分
    別規定：「犯最重本刑為五年以下有期徒刑以下之刑之罪，
    而受六個月以下有期徒刑或拘役之宣告者，得以新臺幣一千
    元、二千元或三千元折算一日，易科罰金。」茲比較修正前
    後之易科罰金折算標準，以九十五年七月一日修正公佈施行
    前之規定，較有利於被告。至修正後刑法第五十五條但書科
    刑之限制，依最高法院九十五年第八次刑事庭決議，認係法
    律之明文化，非屬法律變更，故不生新舊法比較適用之問題
    ，應逕引用修正後新條文，併此敘明。
三、本件被告係基於單一重製之犯意，於密切接近之時地，以單
    一行為之數舉動接續進行重製告訴人天立公司享有著作財產
    權之三六二首歌曲，侵害告訴人之三六二首歌曲著作財產權
    法益，同時觸犯三六二個之著作權法第九十一條第二項之意
    圖銷售而擅自重製之方法侵害他人之著作財產權罪名，應依
    想像競合之規定，從一重處斷，公訴人認係連續犯，尚有未
    洽。又被告犯罪之時間，係在九十六年四月二十四日之前，
    合於中華民國九十六年罪犯減刑條例所定減刑條件，應依該
    例減其宣告刑二分之一，並諭知易科罰金之折算標準。
四、原判決以被告罪證明確，因予適用著作權法第九十一條第二
    項，刑法第十一條前段、第二條第一項前段、第五十五條，
    修正前刑法第四十一條第一項前段，廢止前罰金罰鍰提高標
    準條例第二條，中華民國九十六年罪犯減刑條例第二條第一
    項第三款、第七條、第九條等規定，並審酌被告犯罪之動機
    、目的、手段，雖其犯後態度等一切情狀，量處有期徒刑一
    年，減為有期徒刑六月，及諭知如易科罰金，以銀元參佰元
    即新台幣玖佰元折算壹日。復依著作權法第九十八條規定，
    將扣案之一對三硬碟對拷機壹台、一對三光碟對拷機壹台、
    CF記憶卡對拷機貳台、3.5吋磁片對CF記憶卡轉錄機壹台、
    CF記憶卡（256MB）捌片、3.5吋硬碟（160G）壹顆、3.5吋
    硬碟（200G）肆顆、3.5吋光碟（MIDI檔）肆顆、3.5吋硬碟
    USB外接盒壹盒、灌歌光碟片參拾陸片、歌本貳拾肆本、歌
    曲目錄光碟肆片、HP個人電腦主機壹台、IBM個人電腦主機
    壹台、ACER筆記型電腦壹台均宣告沒收。另以扣案之估價單
    參紙，並非被告供本案意圖銷售而擅自以重製之方法侵害他
    人之著作財產罪所用或所得之物，故不予宣告沒收。
五、本院經核原判決認事用法，尚無違誤，量刑亦稱妥適。檢察
    官上訴意旨，指摘原判決量刑過輕，被告上訴意旨則指原判
    決量刑過重云云，均無理由，應予駁回。惟被告於原審判決
    後，已與告訴人達成和解，並經告訴人表示不願追究、請求
    從輕量刑，有本院九十六年十二月十日準備程序筆錄可稽。
    而被告所犯著作權法第九十一條第二項之罪，本屬告訴乃論
    之罪，且被告前未曾受有期徒刑之宣告，有台灣高等法院被
    告全國前案紀錄表在卷可憑，於本院審理時，亦坦承犯行，
    足認被告犯後確有悔意。本院因認被告犯後態良好，經此偵
    審程序，應已知所警惕，信無再犯之虞，其上開所宣告之刑
    ，認以暫不執行為適當，爰依刑法第七十四條第一項第一款
    規定，併予宣告緩刑二年，以啟自新。
據上論結，應依刑事訴訟法第三百六十八條，刑法第七十四條第
一項第一款，判決如主文。
本案經檢察官范文豪到庭執行職務。
中    華    民    國    97    年    1     月    23    日
                  刑事第六庭    審判長法  官  蔡崇義
                                      法  官  曾文欣
                                      法  官  杭起鶴
以上正本證明與原本無異。
如不服本判決，應於收受本判決後十日內向本院提出上訴書狀。
其未敘述上訴理由者並得於提起上訴後十日內向本院補提理由書
狀（均須按他造當事人之人數附繕本）「切勿逕送上級法院」。
                                      書記官  魏安里
中    華    民    國    97    年    1     月    23    日
附錄：本判決論罪科
著作權法第91條第2項：
意圖銷售或出租而擅自以重製之方法侵害他人之著作財產權者，
處六月以上五年以下有期徒刑，得併科新臺幣二十萬元以上二百
萬元以下罰金。


司法院資訊處製作；財團法人民間司法改革基金會備份。
